【裁判字號】    97,交上訴,187
【裁判日期】    971209
【裁判案由】    過失致死
【裁判全文】
臺灣高等法院刑事判決               97年度交上訴字第187號
    上訴人  臺灣士林地方法院檢察署檢察官
    上訴人
    即被告  甲○○
上列上訴人因業務過失致死案件，不服臺灣士林地方法院法院
97 年度交訴字第31號，中華民國97年9 月23日第一審判決（起
訴案號：臺灣士林地方法院檢察署96年度偵字第13529 號、97年
度偵字第4667號）提起上訴，判決如下：
    主  文
上訴駁回。
    理  由
壹、不服地方法院第一審判決上訴，須提出上訴書狀，並敘述具
    體理由，為上訴必備程式；所提書狀未敘述上訴理由，或僅
    曾以言詞陳述上訴理由，應於上訴期間屆滿後20日內補提理
    由書於原審法院。
    原審法院認逾期未補提上訴理由，應定期間先命補正；逾期
    未補正，為上訴不合法律上程式，應以裁定駁回。如已提出
    上訴理由，但所提非屬具體理由，則由第二審法院以上訴不
    合法律上程式，判決駁回。
    刑事訴訟法第350條、第362條與第367條明文規定。
貳、所謂具體理由，必是依據卷內既有訴訟資料或提出新事證，
    指摘或表明第一審判決有何採證認事、用法或量刑等足以影
    響判決本旨的不當或違法，而構成應予撤銷的具體事由。例
    如：依憑證據法則具體指出所採證據何以不具證據能力，或
    依憑卷證資料，明確指出所為證據證明力的判斷如何違背經
    驗、論理法則；如僅稱原判決認定事實錯誤、違背法令、量
    刑過重或輕縱，而未依上述意旨指出具體事由，或形式上雖
    已指出具體事由，但該事由縱使屬實，也不足以認為原判決
    有何不當或違法，例如：對不具有調查必要性的證據，法院
    未依聲請調查也未說明理由，或援用證據不當，但除去該證
    據仍應為同一事實認定，皆不屬於已具體敘明理由，以與第
    二審上訴制度旨在請求第二審法院撤銷、變更第一審不當或
    違法判決，實現個案救濟的立法目的相契合，並節制濫行上
    訴，最高法院97年台上字第892號判決參照。
參、原判決審酌「被告以駕車為業，其注意義務程度應較一較人
    為高，竟駕車違規，而肇事傷人性命，對被害人及家屬所造
    成永遠無法復原的傷害，被告的過失程度非輕，且迄未與被
    害人家屬達成和解，兼衡被告犯後態度、素行等一切情狀」
    ，就被告違犯業務過失致人於死罪，量處有期徒刑1 年。經
    核並無違法、失當。
    檢察官依告訴人請求，上訴意旨略以：「被告犯後態度惡劣
    ，毫無悔意，迄今未與告訴人和解，原判決量刑實屬過輕。
    」等語。
    被告則以被害人是嚴重酒後駕車，案發時酒味極重。被害人
    檢驗報告的酒精濃度過低並不正確。請求傳訊當晚共同施救
    的證人林旺作等語提起上訴。
    經查：
一、原審量刑已斟酌被告於行為後仍未與被害人家屬達成和解、
    賠償的事實。於刑事訴訟程序若能一併達成民事和解的效能
    ，固有助於彌平破毀的人際紛爭；但若一次終局解決糾紛的
    努力失效，被害人仍得循民事訴訟程序尋得救濟，並非必然
    應轉由刑責承擔。
    參酌和解能力有無、達成和解與否等行為後的事實，固得作
    為量刑的考量事由；但若以之作為從重量刑的審酌因素，於
    本案則有失均衡。
二、被害人林能進於事故發生後，隨即經臺北市立聯合醫院中興
    院區採檢血液酒精濃度結果為8MG/DL（換算呼氣所含酒精成
    分0.038 MG/L。換算式：血液酒精濃度MG/DL=呼氣酒精濃度
    MG/L209.9958）有該院區檢驗醫學科出具的血液酒精濃度報
    告單可憑。已足認案發當時被害人林能進並無酒後違規駕車
    的事實。
    對於事物感受的程度，屬於個人主觀認知，自不能依此推翻
    醫學上客觀的科學鑑測結果。被告請求傳訊證人林旺作，縱
    使證人證述當時曾與聞酒味，也僅屬證人個人主觀的感受，
    無從推翻上述客觀上科學鑑測結果，自無傳訊的必要與實益
    。
三、檢察官上訴泛言「未和解，犯後態度不佳，量刑過輕」；被
    告上訴指稱「被害人的檢驗報告酒精濃度過低並不正確」等
    語，形式上雖均已指出具體事由，但不足以認為原判決有何
    不當或違法。
肆、參酌上述說明，應認上訴不合法。依刑事訴訟法第367 條、
    372 條，判決如主文。
中    華    民    國    97    年    12    月    9     日
                  刑事第六庭  審判長法  官  林堭儀
                                    法  官  吳淑惠
                                    法  官  郭豫珍
以上正本證明與原本無異。
如不服本判決，應於收受送達後10日內向本院提出上訴書狀，其
未敘述上訴之理由者並得於提起上訴後10日內向本院補提理由書
（均須按他造當事人之人數附繕本）「切勿逕送上級法院」。
                                    書記官  胡勤義
中    華    民    國    97    年    12    月    15    日


司法院資訊處製作；財團法人民間司法改革基金會備份。
